【裁判字號】    90,簡上,15
【裁判日期】    900522
【裁判案由】    公共危險
【裁判全文】
臺灣臺東地方法院刑事判決                            九十年度簡上字第一五號
    上  訴  人  臺灣臺東地方法院檢察署檢察官
    被      告  甲○○
右上訴人因公共危險案件，不服本院八十九年度東交簡字第二０一號中華民國九十年
一月四日第一審判決，提起上訴（九十年度上字第十七號），本院管轄之第二審合議
庭判決如左：
    主  文
上訴駁回。
    事  實 及 理  由
一、本案經審理結果，認第一審判決以被告甲○○所為係犯刑法第一百八十五條之三
    之公共危險罪，量處罰金九千元及諭知易服勞役以參佰元折算壹日，其認事用法
    及量刑均無不當，應予維持，並引用第一審判決書記載之事實、證據及理由。
二、檢察官上訴意旨略以：被告酒醉駕車追撞被害人，危險程度不言可喻，僅科罰金
    九千元，量刑太輕等等。按法官於有罪判決中，究應如何量處罪刑，為實體法賦
    予審理法官裁量之刑罰權事項，法官行使此項裁量權，自得依據個案情節，參諸
    刑法第五十七條所定各款犯罪情狀之規定，於該法定刑度範圍內，基於合義務性
    之裁量，量處被告罪刑。本院以為，量刑之裁量權，乃憲法所保障法官獨立審判
    之核心，法院行使此項裁量權，亦非得以任意或自由為之，仍應受一般法律原理
    原則之拘束，即仍須符合法律授權之目的、法律秩序之理念、國民法律感情及一
    般合法有效之慣例等規範，尤其應遵守比例原則及平等原則之意旨，否則即可能
    構成裁量濫用之違法（另參見最高法院八十六年度台上字第七六五五號判決）。
    亦即如非有裁量逾越或裁量濫用之明顯違法情事，自不得擅加指摘其違法或不當
    ，即使上級法院對下級法院裁量權之審查，亦應同此標準，此不僅在保障法官不
    受任何制度外之不當干涉，更保障法官不受制度內的異質干涉，此方符憲法第八
    十條所宣示獨立審判之真義，附此敘明。原審已參酌刑法第五十七條所列各款情
    形予以量刑，是其量刑已屬妥適，其刑罰裁量權之行使尚無違法不當之處，上訴
    意旨以量刑過即輕等語指摘，自無理由，應予駁回。
三、按被告於第二審審理中，經合法傳喚無正當理由不到庭者，得不待其陳述，逕行
    判決，刑事訴訟法第三百七十一條定有明文。本件被告經合法傳喚無正當理由不
    到庭，爰依上開規定，不待其陳述逕行判決。
四、據上論斷，應依刑事訴訟法第四百五十五條之一第一項、第三項、第三百七十三
    條、第三百七十一條、第三百六十八條，判決如主文。
中      華      民    國      九十      年      五    月    二十二    日
                                  臺灣臺東地方法院刑事庭
                                      審判長法官  蔡勝雄
                                            法官  袁雪華
                                            法官  黃怡玲
右正本證明與原本無異。
如不服本判決，應於判決送達後十日內向本院提出上訴狀。（須附繕本）
「切勿逕送上級法院」
                                          書記官  王敏玉
中      華      民      國      九十      年      五    月    二十四    日


司法院資訊處製作；財團法人民間司法改革基金會備份。
